Francisco Matta Perdomo

Calle 95 No 71-31 Int. 1 Apto 701. Tel.: 8143319 Bogotá Colombia. Celular: 300-218-3755 / 312-4617008. E-mail: fmattaperdomo@gmail.com
Edad: 42 años.

PERFIL PROFESIONAL

Ingeniero de Sistemas, con Certificación en Project Management Professional (PMP), Certificación en ITIL V.3. Certificación SCRUM Fundamentals, Especialización en Software para redes y formación en Gerencia de Proyectos con alto nivel de logro de objetivos, dispuesto a enfrentar nuevos retos, capacitado para dar solución a los problemas, planeación estratégica, montaje y puesta en marcha de nuevas plataformas tecnológicas, diseño de metodologías de procesos organizacionales; Análisis, diseño e implantación de políticas administrativas y financieras dispuestas por el gobierno central y/o corporativo. Aplicación de las buenas prácticas en la administración de TI. Aplicación de metodologías agiles (Scrum). Habilidad para la toma de decisiones, liderazgo y trabajo en equipo. Excelente nivel de comunicación.

EXPERIENCIA

Noviembre 2014 – Actual Alfa Ingenieros S.A. – Bogotá Hewlett Packard Enterprise Colombia

Gerente de Proyecto

- ✓ Proyectos de Servidores y Sistemas Convergentes.
- ✓ Proyectos de Almacenamiento
- ✓ Proyectos de Virtualización de Servidores P2V o V2V
- ✓ Proyectos de Cloud Privadas y públicas
- ✓ Proyectos de Backups
- ✓ Proyectos de Actualización o Renovación de Plataformas tecnológicas.
- ✓ Provectos de Networking.
- ✓ Proyectos de Migración Oracle RAC
- ✓ Proyectos de POC

Jefe inmediato: Ing. Elida Montoya. Cel: 310-6660317.

Octubre 2010 –
Noviembre 2014

Cobiscorp S.A.

Bogotá
Colombia

Coordinador de Desarrollo para el Fondo Nacional de Ahorro

✓ Proyecto Fondo Nacional de Ahorro. Coordinar los proyectos de Desarrollo Evolutivos.

Coordinador del Servicio de Soporte y Mantenimiento para el Fondo Nacional de Ahorro

✓ Proyecto Fondo Nacional de Ahorro. Coordinar los requerimientos del servicio de soporte y mantenimiento.

Marzo 2009-Septiembre IDPRON (Instituto Distrital Bogotá para la niñez y la Juventud) Colombia

Gerente de Proyecto para las TICs

- ✓ Proyecto de infraestructura. Implementar a las unidades de protección integral del IDIPRON una solución de cableado estructurado, adecuación eléctrica, centro de computo, soluciones inalámbricas y soluciones de voz IP
- ✓ Proyecto de comunicaciones. Implementar una red de datos privados (MPLS) a cada una de las unidades de protección integral del IDIPRON.
- ✓ Proyecto de adquisición de herramienta de gestión de TI. Implementar una herramienta de tecnología para los proyectos administrativos y misionales del IDIPRON cumpliendo con la normatividad ITIL v. 3.0. (Aranda Software)
- ✓ Proyecto de Seguridad. Adquisición de componente de seguridad y de equipos activos para el IDIPRON tales como firewall, switch tipo borde y switch tipo core.
- ✓ Proyecto de consultoría. Implementación del SGSI (Sistema de gestión de la seguridad de la información) y de ITIL.
- ✓ Proyecto de Portales Web. Implementación del portal institucional y académico del IDIPRON.
- ✓ Proyecto de Servidores y Aulas Móviles. Implementación de aulas móviles en las unidades de protección integral utilizando virtualización de aplicaciones y la Adquisición de Servidores Tipo blade para soportar todos los servicios del IDIPRON.
- ✓ Proyecto de Adquisición de equipos de cómputo (PC de Escritorio, portátiles, impresoras y servidores).
- ✓ Proyecto de adquirir motores de bases de datos para los sistemas de información del IDIPRON. Se adquirió el motor de base de datos SQL SERVER Y ORACLE STANDARD 10.G.
- ✓ Proyecto de contratación de recursos humano. Contratación del asesor de comunicación e infraestructura y del asesor e interventor del cableado estructurado, centro de cómputo y adecuaciones eléctricas.

Jefe inmediato: Ing. María Ximena Díaz Yepes. Jefe Área de Sistemas Pedagógicos. Cel: 317-3318594.

Marzo 2000-Marzo 2009 Ibiz Ingenieros Consultores

Colombia

Bogotá

Consultor de Software - Especialista de Proyectos.

- ✓ Coordinador de proyecto en el grupo de Soporte y Mantenimiento de los aplicativos COBIS: Cobranza, Contabilidad, Consolidador, REC, Gestión humana, Cesantías, Administrador, Clientes y Modulo de Cartera para el Fondo Nacional de Ahorro.
- ✓ Especialista Senior del Modulo de Cartera en el Fondo Nacional de Ahorro.
- ✓ Análisis, diseño y desarrollo. Solución COBIS, módulo de Cartera. Solución tecnológica para Cartera Hipotecaria, de Consumo y Educativo,

- con aplicabilidad multimoneda para el Fondo Nacional de Ahorro.
- ✓ Integración técnica y funcional del Módulo de Cartera con los Módulos de Crédito y Cesantías. Asistencia en Aseguramiento de Calidad.
- ✓ Desarrollo de transacciones financieras con el SWITCH TECHNOLOGY OASIS para el BANCO DE OCCIDENTE.
- ✓ Análisis, diseño y desarrollo WEB para el sitio de la FEDERACION NACIONAL DE CAFETEROS.
- ✓ Análisis, diseño y desarrollo WEB para las exportadoras de flores (INTERNET FLOWERS).
- ✓ Análisis, diseño y desarrollo WEB para el laboratorio farmacéutico **NOVARTIS**.
- ✓ Análisis, diseño y desarrollo WEB para la Presidencia de la República con el programa (AGENDA DE CONECTIVIDAD).
- ✓ Análisis, diseño y desarrollo WEB para el manejo de portafolios para SERVIENTREGA.

Jefe inmediato: Ing. José Alberto Sáleme. Gerente general. Tel: 5-33-5520.

Marzo 1998-Feb2000 Banco Central Hipotecario Bogotá Colombia

Profesional de Tecnología.

- ✓ Participación en el montaje del sistema de modernización tecnológica Sistema Universal, en el área de software, analizando, rediseñando y desarrollando; Obteniendo la personalización del módulo ATM ADMIN y ATM SERVER de la solución COBIS, hasta su puesta a punto.
- ✓ Administración del SWITCH TANDEM para el ruteo de transacciones financieras.

Jefe inmediato: Ing. Ana Cáceres. Coordinador de proyectos.

Tel: 3-43-3612 / 06.

Sep 1997-Mar 1998 Innersoft Bogotá
Colombia

Profesional de Tecnología.

✓ Levantamiento de Información, análisis, diseño, desarrollo, pruebas y puesta a punto del *PROYECTO GALENICO* para el manejo administrativo de la salud.

Jefe inmediato: Ing. Daniel Hernández. Gerente.

CERTIFICACIONES

Project Management Professional (PMP). PMP Number. 1551215.

Certificación ITIL Foundation V3. ITIL/US464440

Scrum Fundamentals Certified Credential. Number. 566236.

FORMACIÓN ACADÉMICA

Oct 2006-Mar 2007Universidad Sergio ArboledaBogotá
Colombia✓ Diplomado Gerencia de Provectos basado en el esquema

✓ Diplomado Gerencia de Proyectos basado en el esquema metodológico PMI. Grado: Marzo de 2007.

Jul 1998-Sep 1999 Universidad de los Andes Bogotá Colombia

✓ Especialista en Software para redes. Grado: Septiembre de 1999.

Ene 1991-Sep 1997 Universidad Piloto de Colombia Bogotá Colombia

✓ Ingeniero de Sistemas. Grado: Septiembre de 1997.

FORMACIÓN COMPLEMENTARIA

Abril/2017-Actual PLATZI Bogotá Colombia

- ✓ Curso de Gestión de proyectos
- ✓ Cursos de metodologías ágiles y scrum
- ✓ Curso de fundamentos de Ingeniería de Software
- ✓ Patrones de diseño y algoritmos
- ✓ Carrera de Bases de Datos
 - o Fundamentos de Base de Datos.
 - o Curso de PostgreSQL
 - o Curso de SQL MYSQL
 - o Curso de MongoDB y Redis
- ✓ Carrera de Desarrollo con Python
 - o Curso de Python.
 - o Curso de Python y Django
- ✓ Carrera de Desarrollo con WordPress
 - o Curso de Introducción PHP

- Curso de Temas y Plugins en Wordpress
- ✓ Curso básico de Java
- ✓ Curso básico de C#
- ✓ Curso de Desarrollo Web Online
- ✓ Curso de Responsive Design
- ✓ Curso de Fundamentos de JavaScript
- ✓ Curso de Javascript y JQuery
- ✓ Diseño Html y Css para Emails
- ✓ Curso de Marketing Voz a Voz
- ✓ Curso de Programación básica
- ✓ Introducción a terminal y línea de comandos

Marzo 2016 INTELLIGENT TRAINING Bogotá Colombia

- ✓ Scrum Master Certified (SMC)
- ✓ Fundamentos de COBIT 5

Diciembre 2012 ITIL COLOMBIA Bogotá
Colombia

✓ Curso ITIL Fundamentos V3.

Agosto 2011 CONSULTORIA
INFORMATICAS
INTELLIGENT SOFT
Bogotá
Colombia

✓ Seminário Gerencia de Proyectos Certificación PMP.

Septiembre 2009 INTELLIGET TRAINING Bogotá Colombia

- √ 6425: Configuring Windows Server 2008 Active Directory Domain Services.
- ✓ 6421: Configuring and Troubleshooting a Windows Server 2008 Network Infraestructure.
- ✓ Security de Comptia.
- ✓ Security Certified Network Professional.

Marzo 2008MTBASEBogotá
Colombia

- ✓ Administración IQ Database.
- ✓ Performance & Tunning Query Optimizer 12.5.

Agosto 2007	SENA VIRTUAL	Bogotá Colombia
✓ Manejo de herramientas ir	nformáticas: Microsoft Project	00101110111
✓ Manejo de Herramientas I	Informáticas: Macromedia Flash	
✓ Diseño Web con macrome	edia DreamWeaver MX	
Abril 2005	Sun Microsystems	Bogotá Colombia
✓ Sun Certified Java Program	nmer	
Marzo 2005	Sun Microsystems	Bogotá Colombia
✓ SL-285 Java Programming	g Language Workshop.	Colombia
Feb 2001	CompuAulas	Bogotá Colombia
✓ Windows Server.		
Jun 2000 ✓ Nivel básico e Intermedio	ELS Languages Center	Bogotá Colombia
· I VIV CI DASICO C IIICIIIICUIO		

Bogotá

CONOCIMIENTOS

Sistemas Operativos	Windows y Linux.
Bases de Datos	Microsoft SQL Server, Sybase, Transact Sql, Análisis, diseño y construcción de BD Relacionales. Stored procedures. Tuning, MySQL, MongoDB, Postgresql.
Lenguajes de Programación	Java, C#, PHP, Python, .Net, Visual Basic, C y C++. JavaScript y VbScript.
Desarrollo Web	HTML5, CSS3, JavaScript, JQuery.
Framework	Django, .Net, Java.
Gestores de Contenido CMS	Typo3, DotNetNuke, Joomla, WordPress.

IDIOMAS

REFERENCIAS

Fabio Garzón. IT'S STRATEGYs.

Gerente.

Tel.: 618-0767 Bogotá Colombia.

Omar Niño Aldana. Compufácil S.A.

Gerente de Servicios.

Tel.: 236-4515 Bogotá Colombia.

Francisco Matta Perdomo CC. 11.323.600 Girardot